【裁判字號】    99,審交訴,22
【裁判日期】    990401
【裁判案由】    公共危險等
【裁判全文】
臺灣高雄地方法院刑事判決            99年度審交訴字第22號
公  訴  人  臺灣高雄地方法院檢察署檢察官
被      告  乙○○
上列被告因公共危險等案件，經檢察官提起公訴（98年度偵字第
30787號），被告就被訴事實均為有罪陳述，經本院告知簡式審
判程序之旨，並聽取當事人之意見後，合議庭裁定由受命法官獨
任依簡式審判程序審理，判決如下：
    主  文
乙○○犯不能安全駕駛動力交通工具罪，累犯，處有期徒刑肆月
；又駕駛動力交通工具肇事，致人受傷而逃逸，累犯，處有期徒
刑捌月；應執行有期徒刑拾月。
其餘被訴過失傷害部分公訴不受理。
    事  實
一、乙○○前於民國94年間因施用毒品、公共危險案件，經本院
    以93年度易字第1749號判處有期徒刑6月、2月，合併定應執
    行刑為有期徒刑7月確定，於94年9月28日易科罰金執行完畢
    。詎其不知悔改，明知服用酒類或其他相類之物，不能安全
    駕駛動力交通工具者，不得駕駛動力交通工具，仍於98年10
    月11日20時許，在高雄市○○路上之「享溫馨KTV」內飲用
    酒類後，行為反應能力有所降低，已達不能安全駕駛動力交
    通工具之程度，猶不顧公眾安危，於同年10月12日凌晨1時
    許，駕駛車牌號碼2380-LD號自用小客車搭載孫崇殷、林景
    文，在上開KTV門口等候其友人而為警盤查，乙○○因恐其
    酒後駕車情事為警查獲，駕車沿一心路往文橫路方向逃逸，
    而為警駕車自後稽查，於行經一心路176 之1 號之「大漢夜
    排檔」餐廳之際，因不勝酒力，致注意力、對車輛之控制力
    均降低，疏未注意車前狀況而撞擊於上址用餐之甲○○、丙○○，丁○○則遭車輛撞擊之桌子夾傷，致甲○○受有雙踝
    挫扭傷，丙○○受有右小腿及腰部挫傷，丁○○受有左手掌
    第五掌骨折、第三近端指骨骨折之傷害（過失傷害部分，業
    經告訴人甲○○、丙○○、丁○○於本院審理中撤回告訴）
    。詎乙○○知悉肇事，甲○○、丙○○及丁○○因此受有傷
    害，竟於未採取必要之救護措施，亦未留下姓名、住址及聯
    絡方式之情形下，為躲避警方查緝，基於肇事逃逸之犯意，
    旋即駕駛上開自小客車離去現場而逃逸。嗣乙○○行經高雄
    市○○區○○路時，再擦撞李吉夫所有停放於路邊車牌號碼
    3783-GS 號自小客車，乙○○與孫崇殷、林景文方棄車逃逸
    ，而於高雄市苓雅區○○○路93巷口為警逮捕，並測得呼氣
    酒精濃度達每公升0. 63 毫克，始循線查獲上情。
二、案經甲○○、丙○○、丁○○分別訴由高雄市政府警察局前
    鎮分局移請臺灣高雄地方法院檢察署檢察官偵查起訴。
    理  由
一、本件被告乙○○所犯均為死刑、無期徒刑、最輕本刑為3年
    以上有期徒刑以外之罪，其於準備程序中就被訴事實為有罪
    之陳述，經本院告知簡式審判程序之旨，並聽取當事人意見
    後，合議庭認宜進行簡式審判程序，爰依刑事訴訟法第273
    條之1第1項規定，裁定由受命法官獨任進行簡式審判程序，
    合先敘明。
二、有罪部分
(一)、上開犯罪事實均據被告乙○○坦承不諱，核與證人即被害人
    甲○○、丙○○、丁○○、證人即被告搭載之友人孫崇殷、
    林景文及證人劉碧華、李吉夫於警詢中證述之情節相符，並
    有道路交通事故現場圖、刑法第185 條之3 案件測試觀察紀
    錄表、乙○○呼氣酒精濃度測試紀錄表、高雄市政府警察局
    舉發違反道路交通管理事件通知單、道路交通事故調查報告
    表(一)、(二)各1 份、道路交通事故肇事逃逸追查表2 份、高雄
    市立民生醫院98年10月12日診斷證明書3 份、交通事故談話
    紀錄表6 份、現場照片16張在卷可稽，足認被告自白均核與
    事證相符，自得為認定被告犯罪之依據。本件被告吐氣中所
    含酒精濃度，既已達於每公升0.63毫克，參以其有酒後未注
    意車前狀況肇事一情，足認被告確因酒醉致使駕駛判斷力欠
    佳，已達無法正常且安全駕駛動力交通工具之程度。其於肇
    事致人受傷後，未予救助即駕車離去現場之事實，亦堪認定
    ，故本案事證明確，均應依法論科。
(二)、核被告所為，係犯刑法第185條之3之不能安全駕駛動力交通
    工具罪及同法第185 條之4 之肇事致人受傷而逃逸罪。其所
    犯上開2 罪間，犯意各別，行為互異，應予分論併罰。被告
    前曾犯施用毒品、公共危險案件，經本院以93年度易字第
    1749號判處有期徒刑6 月、2 月，合併定應執行刑為有期徒
    刑7 月確定，於94年9 月28日易科罰金執行完畢，有臺灣高
    等法院被告前案紀錄表可按，其於該徒刑執行完畢後，5 年
    內故意再犯本件法定刑均為有期徒刑以上之罪，為累犯，各
    應依刑法第47條第1 項之規定加重其刑。爰審酌被告於酒後
    呼氣值高達每公升0.63毫克之情形下，猶駕車使用道路，不
    僅漠視自己安危，更罔顧參與道路交通之不特定人之生命、
    身體及財產之安全，為逃避警方查緝其酒後駕車之犯行，於
    市區道路駕車流竄，所為實無足取；其經警查獲時呈現意識
    模糊、注意力無法集中等現象，有前開測試觀察紀錄表可按
    ，足見其酒後駕車對同時使用交通之多數人，可能造成危害
    之程度甚高。終至因不勝酒力，撞擊被害人甲○○、丙○○
    及丁○○，致其受有前揭實質損害，所為實不宜寬貸；被告
    明知肇事，猶駕車逃逸，未立即對被害人施以救護，置受傷
    之被害人甲○○、丙○○及丁○○於不顧，恐使被害人錯失
    即時救護之時機，而有危及生命、身體安全之虞，被告逃避
    應負之刑責，惡性非輕；惟念其犯後坦承全部犯行，態度尚
    可，已與被害人甲○○、丙○○、丁○○達成和解，願意分
    別賠償被害人新臺幣（下同）7 萬元、2 萬8 千元、8 萬元
    ，足認被告已盡力彌補其所造成之損害，並獲得被害人之諒
    解，此有和解書、撤回告訴聲請狀各3 紙附卷可佐；及被告
    之犯罪動機、目的、手段、犯罪所生之損害等一切情狀，分
    別量處如主文所示之刑，並定其應執行之刑，藉資懲儆。
三、公訴不受理部分
(一)、公訴意旨略以：被告乙○○於上揭時、地，駕駛車牌號碼
    2380-LD號自用小客車，汽車行駛時本應注意車前狀況，而
    依當時之天候、路況，又無不能注意之特別情事，被告因不
    勝酒力，致注意力、對車輛之控制力均降低，未注意車前狀
    況，撞擊於高雄市○○路176之1號之「大漢夜排檔」餐廳用
    餐之甲○○、丙○○，丁○○則遭車輛撞擊之桌子夾傷（毀
    損部分，未據告訴），造成甲○○受有雙踝挫扭傷，丙○○
    受有右小腿及腰部挫傷，丁○○受有左手掌第五掌骨折、第
    三近端指骨骨折之傷害，因認被告涉犯刑法第284 條第1 項
    之過失傷害罪嫌。
(二)、按告訴乃論之罪，告訴人於第一審辯論終結前，得撤回其告
    訴；又告訴經撤回者，法院應諭知不受理之判決，並得不經
    言詞辯論為之，刑事訴訟法第238條第1項、第303條第3款及
    第307條分別定有明文。
(三)、經查，本件被告因涉犯刑法第284條第1項過失傷害罪嫌，經
    檢察官提起公訴，惟其上開所涉犯之罪，依同法第287條之
    規定須告訴乃論。茲因告訴人甲○○、丙○○、丁○○於本
    院審理中撤回告訴，有撤回告訴狀共3 份附卷可佐，揆諸前
    開說明，自應就被告被訴過失傷害罪嫌為不受理之判決。
據上論斷，應依刑事訴訟法第273條之1第1項、第299條第1項前
段、第303條第3款、第307條，刑法第185條之3、第185條之4、
第47條第1項、第51條第5款，判決如主文。
本案經檢察官李英霆到庭執行職務。
中    華    民    國    99    年     4     月    1    日
                  交通法庭    法  官  李代昌
以上正本證明與原本無異。
如不服本判決應於收受送達後10日內向本院提出上訴書狀，並應
敘述具體理由；如未敘述上訴理由者，應於上訴期間屆滿後20日
內向本院補提理由書（均須按他造當事人之人數附繕本）「切勿
逕送上級法院」。
中    華    民    國    99    年    4     月    2     日
                               書記官 楊明月
附錄本判決論罪科刑適用法條：
刑法第185條之3
服用毒品、麻醉藥品、酒類或其他相類之物，不能安全駕駛動力
交通工具而駕駛者，處1年以下有期徒刑、拘役或科或併科15萬
元以下罰金。
刑法第185條之4
駕駛動力交通工具肇事，致人死傷而逃逸者，處6月以上5年以下
有期徒刑。

司法院資訊處製作；財團法人民間司法改革基金會備份。
